臺灣苗栗地方法院刑事判決　　　　　　　 96年度易字第885號
公　訴　人　臺灣苗栗地方法院檢察署檢察官
被　　　告　甲○○
上列被告因家庭暴力防治法案件，經檢察官提起公訴（96年度偵
字第4384號），本院判決如下：
    主    文
甲○○違反法院依家庭暴力防治法第十四條（修正前家庭暴力防
治法第十三條）所為禁止騷擾行為、遠離住居所之民事通常保護
令裁定，處有期徒刑肆月，如易科罰金，以新臺幣壹仟元折算壹
日。
    犯罪事實
一、傅新峰為乙○○之子，二人間具有家庭暴力防治法第3條第3
    款所定之直系血親之家庭成員關係。甲○○曾於民國95年11
    月1 日經本院依修正前家庭暴力防治法第13條之規定，於95
    年11月1 日核發95年度家護字第193 號民事通常保護令，令
    其不得對乙○○實施身體或精神上不法侵害之行為、不得直
    接或間接對乙○○為騷擾之聯絡行為，並應遷出乙○○位於
    苗栗縣西湖鄉湖東村9 鄰埔頂21之5 號住居所，且遠離該住
    居所至少100 公尺，保護令之有效期間為1 年。詎甲○○於
    收受上開通常保護令之送達後，竟於96年9 月9 日晚間8 時
    20分許，進入苗栗縣西湖鄉湖東村9 鄰埔頂21之5 號乙○○
    住處，並對乙○○大呼小叫稱：「為什麼不讓我回家，為什
    麼不能拿東西」等語之方式騷擾乙○○，而為上開違反保護
    令之行為。嗣經乙○○報警處理而當場查獲。
二、案經苗栗縣警察局通霄分局報請臺灣苗栗地方法院檢察署檢
    察官偵查起訴。
    理      由
一、訊據被告甲○○固坦承於收受法院通常保護令後之上開時、
    地前往乙○○之住處，違反保護令命其遠離乙○○住居所至
    少100 公尺之命令，惟否認有何騷擾乙○○犯行，辯稱：當
    天伊回家，在門口問母親可不可以搬東西，母親叫伊進來講
    ，伊才進入，伊並沒有對母親大小聲，不久警察就來了云云
    。惟查，上揭犯罪事實，業據證人即被害人乙○○於本院具
    結證述：當天被告回來時，因為伊門開開的，被告一進門就
    大聲說為什麼不讓他回家，為什麼他不能拿東西，伊並沒有
    同意被告進來，他就直接進來等語綦詳（見本院卷第23 頁
    ），且與其於警詢時指訴之情節大致相符（見偵查卷第7-8
    頁），復有本院95年度家護字第193 號民事通常保護令（偵
    查卷第16-19 頁）在卷足稽，而被害人乙○○係被告之母，
    與被告誼屬至親，實無蓄意誣陷被告，致其受有刑事罪責之
    理。況且，被告於本院審理時自承：母親不讓他回家，伊不
    知道要去哪裡等語（見本院卷第26頁），足見被告在無處可
    去之情形下，回家向母親大聲質疑為何不讓其回家、為何不
    可以搬東西等情，並非難以想像，較之被告供稱：伊口氣平
    和的詢問母親可不可以進去、可不可以搬東西乙節，自較符
    合常情而堪已採信。從而，被告前揭辯詞，無非事後避重就
    輕之詞，要無足採，其上開犯行堪以認定，應依法論科。
二、按家庭暴力防治法第2 條第3 款規定之「騷擾」，係指任何
    打擾、警告、嘲弄或辱罵他人之言語、動作或製造使人生畏
    怖情境之行為，使他人因而產生不快不安之感受。查被告甲
    ○○在被害人乙○○住處對被害人乙○○大呼小叫，質疑被
    害人為何不讓其回家、為何不讓其搬東西，對有保護令在身
    之被害人，衡情自足生不快不安之感受並產生相當之精神壓
    力，揆諸上開條文文義，其行為對被害人而言，構成「騷擾
    」行為甚明。是核被告甲○○所為，係犯家庭暴力防治法第
    61條第2 款、第4 款之違反保護令罪。被告前往被害人乙○
    ○住所並為騷擾，雖同時違反上開保護令裁定所禁止之二種
    命令，然法院依家庭暴力防治法第14條第1 項（修正前為家
    庭暴力防治法第13條）規定核發通常保護令者，該保護令內
    之數款規定，僅分別為不同之違反保護令行為態樣，被告以
    一犯意為一違反保護令之行為，應屬單純一罪，仍只以一違
    反保護令罪論處。爰審酌被告業已知悉本院核發之民事通常
    保護令內容，竟仍執意違反該保護令，漠視法律之規定，於
    保護令有效期間內，非但進入被害人乙○○住居所100 公尺
    範圍內，且對被害人大呼小叫，騷擾被害人，其前亦曾違反
    保護令，經本院判處罪刑確定，猶不知警惕，再次為本件犯
    行，實屬不該，惟其犯罪手段係言語騷擾，並未對被害人實
    施肢體暴力，所生危害非重，及其犯罪動機、目的、智識程
    度，並參酌公訴人求刑之意見等一切情狀，量處如主文所示
    之刑，並諭知易科罰金之折算標準。
據上論斷，應依刑事訴訟法第284條之1、第273條之1 第1項前段
，第299條第1項前段，家庭暴力防治法第61條第2款、第4款、刑
法第11條前段、第41條第1項前段，判決如主文。
本案經檢察官黃俊鳴到庭執行職務。
中　　華　　民　　國　　96　　年　　10　　月　　31　　日
                  刑事第一庭    法　官　林佩儒
以上正本證明與原本無異。
如不服本判決，應於判決送達後10日內向本院提出上訴狀（應抄
附繕本）。告訴人或被害人如對於本判決不服者，應具備理由請
求檢察官上訴，其上訴期間之計算係以檢察官收受判決正本之日
期為準。
   　　                     　　書記官　葉俊宏
中　　華　　民　　國　　96　　年　　10　　月　　31　　日
附錄本案論罪科刑法條：
家庭暴力防治法第61條
違反法院依第14條第1項、第16條第3項所為之下列裁定者，為本
法所稱違反保護令罪，處3 年以下有期徒刑、拘役或科或併科新
臺幣10萬元以下罰金：
一、禁止實施家庭暴力。
二、禁止騷擾、接觸、跟蹤、通話、通信或其他非必要之聯絡行
    為。
三、遷出住居所。
四、遠離住居所、工作場所、學校或其他特定場所。
五、完成加害人處遇計畫。
